臺灣彰化地方法院刑事判決
                                      109年度訴字第484號
                                     109年度訴字第1002號
                                      110年度訴字第114號
公  訴  人  臺灣彰化地方檢察署檢察官
被      告  余東書



            （現於法務部矯正署○○戒治所執行強制戒治中）
上列被告因加重詐欺等案件，經檢察官提起公訴（109年度偵字
第2831號）及追加起訴（109年度偵字第9613、6903號），被告
於準備程序進行中就被訴事實為有罪之陳述，經本院合議庭裁定
改由受命法官獨任以簡式程序審理，判決如下：
    主    文
甲○○犯如附表編號1至3所示之罪，分別處如附表編號1至3主文
欄所示之刑。應執行有期徒刑壹年肆月。
未扣案之華碩牌筆記電腦壹台沒收之，於全部或一部不能沒收或
不宜執行沒收時，追徵其價額。
    犯罪事實
一、甲○○於民國109年3月1日，見臉書上刊登徵求兼職跑腿員
    之廣告，遂與刊登廣告、暱稱「白白」（真實姓名年籍不詳
    ）之人聯絡，「白白」告知若幫忙跑腿領取包裹，每週可獲
    得新臺幣（下同）7,000元之酬勞，甲○○可預見代人領取
    來路不明之包裹，其內容物應與詐騙犯罪有所關聯，竟仍應
    允之，而基於參與犯罪組織之犯意，加入「白白」及真實姓
    名年籍不詳之「曾紀霖」、「張曉雅」、「林眉岑」、「郭
    凱麗」及「林筱媗」所組成之以實施詐術為手段，具有牟利
    性、持續性及結構性犯罪組織之詐欺集團。其等遂共同意圖
    為自己不法所有，基於三人以上共同犯詐欺取財罪之犯意聯
    絡，由該詐欺集團某不詳成員於附表編號1至3所示之時間，
    以附表編號1至3所示之方式，詐騙朱若芸、羅菁怡、柯○○
    ，致渠等陷於錯誤，分別將附表編號1至3所示金融帳戶之存
    摺及提款卡以包裹包裝後，再以交貨便（店到店）方式，寄
    送至該詐騙集團成員指定之如附表編號1至3所示之便利商店
    。嗣甲○○依「曾紀霖」之指示，先後於附表編號1、2所示
    之時間、地點，領得朱若芸、羅菁怡寄送之包裹，甲○○領
    得羅菁怡包裹後，於同年3月6日12時許，至臺中市中區台灣
    大道1段531統一超商東平驛門市，欲領取柯○○寄送之包裹
    時，為警當場查獲而不遂，警方並扣得柯○○寄送之包裹1
    個、羅菁怡寄送之存摺1本、提款卡1個及與本案無關、余東
    書所有之OPPO、REALME牌手機各1支（羅菁怡、柯○○之存
    摺、提款卡均已發還）。
二、案經柯○○訴由彰化縣警察局田中分局報告臺灣彰化地方檢
    察署檢察官及臺中市政府警察局第二分局移送臺灣新北地方
    檢察署檢察官呈請臺灣高等檢察署檢察長令轉臺灣彰化地方
    檢察署檢察官偵查起訴。
    理    由
一、本案被告甲○○所涉犯者，均非死刑、無期徒刑、最輕本刑為
    3年以上有期徒刑之罪或高等法院管轄第一審案件。本院行
    準備程序中，被告就被訴事實為有罪之陳述，經告知簡式審
    判程序之旨，並聽取檢察官及被告之意見後，本院依刑事訴
    訟法第273條之1第1項裁定由受命法官獨任進行簡式審判程
    序，合先敘明。
二、上揭犯罪事實，業據被告迭於警詢、偵訊及本院審理時坦承
    不諱，核與證人即被害人朱若芸、羅菁怡、告訴人柯○○、證
    人余駿昌證述之情節大致相符（見新北地檢109偵15081卷第
    10至13、30頁、109偵2831卷第47至49、153至155頁、109偵
    9613卷第131至137頁），並有監視器翻拍照片2張、朱若芸
    與詐騙集團簽訂之「第一證券股份有限公司租賃帳戶協議書
    」1份（見新北地檢109偵15081卷第15、18頁）、包裹照片2
    張、代收款專用繳款證明1份、柯○○存摺及提款卡照片1張、
    交貨便服務代碼、發票、柯○○與詐騙集團成員之LINE對話紀
    錄各1份（見109偵2831卷第65、69、71、157、159、163至1
    79頁）、交貨便服務代碼、羅菁怡與詐騙集團成員之LINE對
    話紀錄、贓物認領保管單各1份、包裹照片1張、羅菁怡存摺
    及提款卡照片2張、監視錄影畫面翻拍照片6張（見109偵961
    3卷第103至127、129頁、第151至157頁）在卷可考。基上，
    足認被告自白與事實相符，堪可採信。本案事證明確，被告
    犯行堪以認定，應依法論科。
三、論罪科刑：
(一)被告與「白白」、「曾紀霖」等人共組詐欺集團，先由本案
    詐欺集團某成員以通訊軟體LINE暱稱「張曉雅」、「林眉岑
    」、「林筱媗」及「郭凱麗」等人向被害人及告訴人佯稱提
    供金融帳戶存摺及提款卡即可領薪，致渠等均因而陷於錯誤
    ，分別將附表編號1至3所示金融帳戶之存摺及提款卡寄送至
    統一超商，再由被告依「曾紀霖」之指示，至超商領取包裹
    等情節，已如本院認定如上，足見本案參與對被害人及告訴
    人詐欺取財之成員已達3人以上之情，是被告與所屬本案詐
    欺集團成員所為上揭詐欺取財既遂犯行，核與刑法第339條
    之4第1項第2款之加重詐欺取財罪之構成要件相符。至追加
    起訴（109年偵字第6903號）意旨認為被告尚涉犯刑法第339
    條之4第1項第3款以網際網路對公眾散布而犯詐欺取財罪嫌
    部分，被告於警詢、偵訊時已表示不知道包裹內容物（見10
    9偵2831卷第39、94頁），其既不知包裹內為被害人、告訴
    人寄送之存摺、提款卡，當更不知此係詐騙集團成員利用網
    際網路對公眾散布而騙得者，此外，亦無證據顯示被告為該
    詐騙集團之機房人員，是難認被告亦該當刑法第339條之4第
    1項第3款之要件，惟此部分僅為詐欺罪加重條件之增減，無
    庸變更起訴法條，附此敘明。
(二)按組織犯罪防制條例第2條第1項於107年1月3日修正為「本
    條例所稱犯罪組織，指三人以上，以實施強暴、脅迫、詐術
    、恐嚇為手段或最重本刑逾五年有期徒刑之刑之罪，所組成
    具有持續性或牟利性之有結構性組織。」本案詐欺集團成員
    ，至少有3人以上參與，已如本院認定及說明如上，且本案
    係屬集團性詐欺犯罪型態，觀諸現今詐欺集團分工細膩，非
    少數人所能遂行，組織分工除有實施詐騙之人外，尚有負責
    招募人員加入者、收取提款卡供集團使用者、依指示持提款
    卡至自動櫃員機提領款項之車手、統籌發號施令分配詐得贓
    款者等。衡以被告與「白白」、「曾紀霖」、「張曉雅」、
    「林眉岑」、「林筱媗」及「郭凱麗」及本案詐欺集團某成
    員等人於本案犯罪過程所扮演之角色，可見本案詐欺集團係
    有分工合作結構之成員組織，並具有牟利性，是本案詐騙集
    團自屬3人以上共同以實施詐術為手段所組成具有牟利性之
    有結構性組織。
(三)又按組織犯罪防制條例係藉由防制組織型態之犯罪活動為手
    段，以達成維護社會秩序、保障人民權益之目的，乃於該條
    例第3條第1項前段與後段，分別對於「發起、主持、操縱、
    指揮」及「參與」犯罪組織者，依其情節不同而為處遇，行
    為人雖有其中一行為（如參與），不問其有否實施各該手段
    （如詐欺）之罪，均成立本罪。然在未經自首或有其他積極
    事實，足以證明其確已脫離或解散該組織之前，其違法行為
    ，仍繼續存在，即為行為之繼續，而屬單純一罪，至行為終
    了時，仍論為一罪。又刑法上一行為而觸犯數罪名之想像競
    合犯存在之目的，在於避免對於同一不法要素予以過度評價
    。自然意義之數行為，得否評價為法律概念之一行為，應就
    客觀構成要件行為之重合情形、主觀意思活動之內容、所侵
    害之法益與行為間之關連性等要素，視個案情節依社會通念
    加以判斷。刑法刪除牽連犯之規定後，原認屬方法目的或原
    因結果，得評價為牽連犯之二犯罪行為間，如具有局部之同
    一性，或其行為著手實行階段可認為同一者，得認與一行為
    觸犯數罪名之要件相侔，依想像競合犯論擬。倘其實行之二
    行為，無局部之重疊，行為著手實行階段亦有明顯區隔，依
    社會通念難認屬同一行為者，應予分論併罰。因而，行為人
    以一參與詐欺犯罪組織，並分工加重詐欺行為，同時觸犯參
    與犯罪組織罪及加重詐欺取財罪，雖其參與犯罪組織之時、
    地與加重詐欺取財之時、地，在自然意義上非完全一致，然
    二者仍有部分合致，且犯罪目的單一，依一般社會通念，認
    應評價為一罪方符合刑罰公平原則，應屬想像競合犯，如予
    數罪併罰，反有過度評價之疑，實與人民法律感情不相契合
    。加重詐欺罪係侵害個人財產法益之犯罪，其罪數計算，以
    被害人數、被害次數之多寡，決定其犯罪之罪數；核與參與
    犯罪組織罪之侵害社會法益，因應以行為人所侵害之社會全
    體利益為準據，認定係成立一個犯罪行為，有所不同。是以
    倘若行為人於參與犯罪組織之繼續中，先後加重詐欺數人財
    物，因行為人僅為一參與組織行為，侵害一社會法益，應僅
    就首次犯行論以參與犯罪組織罪及加重詐欺罪之想像競合犯
    ，而其後之犯行，乃為其參與組織之繼續行為，為避免重複
    評價，當無從將一參與犯罪組織行為割裂再另論一參與犯罪
    組織罪，而與其後所犯加重詐欺罪從一重論處之餘地（最高
    法院107年度台上字第1066號、108年度台上字第337號判決
    意旨參照）。
(四)再按審酌現今詐欺集團之成員皆係為欺罔他人，騙取財物，
    方參與以詐術為目的之犯罪組織。倘若行為人於參與詐欺犯
    罪組織之行為繼續中，先後多次為加重詐欺之行為，因參與
    犯罪組織罪為繼續犯，犯罪一直繼續進行，直至犯罪組織解
    散，或其脫離犯罪組織時，其犯行始行終結。故該參與犯罪
    組織與其後之多次加重詐欺之行為皆有所重合，然因行為人
    僅為一參與犯罪組織行為，侵害一社會法益，屬單純一罪，
    應僅就「該案中」與參與犯罪組織罪時間較為密切之首次加
    重詐欺犯行，論以參與犯罪組織罪及加重詐欺罪之想像競合
    犯，而其他之加重詐欺犯行，祗需單獨論罪科刑即可，無需
    再另論以參與犯罪組織罪，以避免重複評價。是如行為人於
    參與同一詐欺集團之多次加重詐欺行為，因部分犯行發覺在
    後或偵查階段之先後不同，肇致起訴後分由不同之法官審理
    ，為裨益法院審理範圍明確、便於事實認定，即應以數案中
    「最先繫屬於法院之案件」為準，以「該案中」之「首次」
    加重詐欺犯行與參與犯罪組織罪論以想像競合。縱該首次犯
    行非屬事實上之首次，亦因參與犯罪組織之繼續行為，已為
    該案中之首次犯行所包攝，該參與犯罪組織行為之評價已獲
    滿足，自不再重複於他次詐欺犯行中再次論罪，俾免於過度
    評價及悖於一事不再理原則。至於「另案」起訴之他次加重
    詐欺犯行，縱屬事實上之首次犯行，仍需單獨論以加重詐欺
    罪，以彰顯刑法對不同被害人財產保護之完整性，避免評價
    不足（最高法院109年度台上字第3945號判決意旨參照）。
    基此，本案被告之參與犯罪組織行為及詐欺取財行為間，因
    主觀上均係以取得他人受騙財物為最終目的，具有行為局部
    之同一性，依一般社會通念，應評價為法律概念之一行為，
    方符刑罰公平原則，而被告因參與該詐騙集團，從事收取包
    裹之工作，前經臺灣臺中地方法院（下稱臺中地院）109年
    度訴字第2008號判處有期徒刑1年2月（共3罪），並定應執
    行有期徒刑1年4月乙節，有上開判決1份在卷可參，然上開
    案件係由臺中地方檢察署檢察官於109年6月15日偵結起訴，
    有起訴書1份存卷可考，而本案係於109年5月12日繫屬於本
    院，有蓋於臺灣彰化地方檢察署109年5月11日彰檢錫恆109
    偵2831字第1099017320號函之本院收案章戳1枚可資參照，
    故本院實為「最先繫屬之法院」，縱使被告經臺中地院審判
    之犯行在時間上早於本案犯行，參照上開說明，仍應以本案
    之首次加重詐欺犯行與參與犯罪組織犯行論以想像競合。
(五)是核被告就附表編號1部分所為，係犯組織犯罪防制條例第3
    條第l項後段之參與犯罪組織罪、刑法第339條之4第1項第2
    款之3人以上共同犯詐欺取財罪（此部分為本案詐欺集團之
    首次加重詐欺犯行）；就附表編號2部分所為，係犯刑法第3
    39條之4第1項第2款之3人以上共同犯詐欺取財罪；就附表編
    號3部分所為，係犯刑法第339條之4第2項、第1項第2款之3
    人以上共同犯詐欺取財未遂罪。被告與「白白」、「曾紀霖
    」、「張曉雅」、「林眉岑」、「郭凱麗」及「林筱媗」之
    詐欺集團成員間，就詐騙被害人及告訴人存摺、提款卡之犯
    行，有犯意聯絡與行為分擔，應論以共同正犯。被告就附表
    編號1部分所為，係以一行為同時觸犯加重詐欺取財罪、參
    與犯罪組織罪，為想像競合犯，應依刑法第55條前段規定，
    從一重之刑法第339條之4第1項第2款之加重詐欺取財罪處斷
    。被告就附表編號1至3所示3次犯行，犯意各別，行為互殊
    ，應分論併罰。
(六)被告前因竊盜案件，先後經臺灣苗栗地方法院（下稱苗栗地
    院）以105年度易字第741號判決處有期徒刑7月確定，及臺
    中地院106年度簡字第798號判決處有期徒刑4月確定，上開
    案件經臺中地院107年度聲字第19號裁定應執行有期徒刑10
    月確定（下稱甲案）；又因毒品、妨害兵役、竊盜案件，分
    別經苗栗地院106年度苗簡字738號判決處有期徒刑3月確定
    ，106年度苗簡字第844號判決處有期徒刑2月確定，106年度
    苗簡字第812號判決處有期徒刑3月確定，106年度易字360號
    判決處有期徒刑7、8月，應執行有期徒刑1年，經被告上訴
    後，臺灣高等法院臺中分院106年度上字第1029號判決駁回
    上訴確定，上開案件經苗栗地院107年度聲字第135號裁定應
    執行有期徒刑1年5月確定（下稱乙案）；再因傷害案件，經
    臺灣台南地方法院以108年度簡字第782號判處有期徒刑2月
    確定（下稱丙案），嗣甲、乙、丙案經接續執行，於108年8
    月4日執行完畢等情，有臺灣高等法院被告前案紀錄表1份在
    卷可參，其於該等有期徒刑執行完畢後5年內故意再犯本案
    有期徒刑以上之罪，為累犯，依被告犯罪情節，並無處以法
    定最輕本刑仍顯過苛之情形，依大法官釋字第775號解釋意
    旨，於刑法第47條修正之前，仍應適用累犯之規定加重處罰
    。另被告就附表編號3部分，詐騙集團成員已著手實施詐術
    ，惟被告尚未領得告訴人寄送之包裹即遭查獲，為未遂犯，
    爰依刑法第25條第2項規定，按既遂犯之刑減輕之。
(七)爰以行為人責任為基礎，審酌被告正值青年，不思循正途賺
    取財物，竟加入詐欺犯罪組織，並分擔收取存摺、提款卡之
    任務，價值觀念偏差，手段殊值非議，並助長詐欺犯罪猖獗
    ，侵害被害人、告訴人之法益鉅大，業已嚴重影響社會治安
    ，犯罪情節非輕，及被告坦承犯行，惟未能與被害人、告訴
    人達成和解，賠償損害之犯後態度，兼衡被告本案之犯罪動
    機、手段、參與程度暨其智識程度、生活狀況等一切情狀，
    各量處如主文所示之刑，並定其應執行刑，以示懲戒。
四、沒收部分：
(一)扣案之OPPO、REALME牌手機各1支，屬被告所有，惟被告於
    本院審理時供稱：係用華碩牌筆電與詐騙集團聯絡等語（見
    本院卷第244頁），且並無證據顯示被告係以扣案之上開手
    機與該詐騙集團成員聯絡，爰不諭知沒收。另未扣案之華碩
    牌筆記電腦1台，為被告所有，供本案犯罪所用之物，業據
    被告於本院審理時供述明確，已如上述，爰依刑法第38條第
    2項前段規定宣告沒收，於全部或一部不能沒收或不宜執行
    沒收時，併依同條第4項規定，追徵其價額。
(二)另被告於偵訊時稱：還未收到報酬、薪水等語（見109偵283
    1號卷第94頁、109偵6903號卷第100、101頁），且並無證據
    顯示被告因本案犯行有取得報酬或獲得其他犯罪所得情形，
    是無庸為沒收之諭知。
五、末按行為人以一行為觸犯組織犯罪防制條例第3條第1項後段
    之參與犯罪組織罪及刑法第339條之4第1項各款之加重詐欺
    取財罪，依刑法第55條前段規定從一重之加重詐欺取財罪處
    斷而為科刑時，應視其行為之嚴重性、表現之危險性、對於
    未來行為之期待性，以及所採措施與預防矯治目的所需程度
    ，於有預防矯治其社會危險性之必要，且符合比例原則之範
    圍內，由法院依該條例第3條第3項規定，一併宣告刑前強制
    工作（最高法院大法庭108年度台上大字第2306號裁定意旨
    參照）。本院審酌被告於本案擔任取簿手之工作，係聽命於
    管理階層之指揮命令，居於組織下層地位，難認其參與犯罪
    組織之情節嚴重，表現出之危險傾向非高，且依卷內證據亦
    難認其係因遊蕩或懶惰成習而犯罪，或有實行詐欺犯行之習
    慣，且被告參與本案詐欺集團後所涉之加重詐欺犯行，除經
    本院判處前述有期徒刑外，再加上其他法院之另案判決，所
    受有期徒刑之宣告，刑期非短，與其犯行之可非難性核屬相
    當，應可使其記取教訓，並達懲罰、矯治其再犯危險性之目
    的及特別預防之效果，依憲法所揭示之比例原則，認本案尚
    未達須以保安處分預防矯治之程度而有施以強制工作之必要
    ，爰裁量不予宣告強制工作。
據上論斷，應依刑事訴訟法第273條之1第1項、第299條第1項前
段，判決如主文。
本案經檢察官余建國提起公訴及追加起訴，檢察官陳靚蓉追加起
訴，檢察官林佳裕到庭執行職務。
中    華    民    國    110    年    3    月   19     日
                        刑事第一庭  法  官  張鶴齡
以上正本證明與原本無異。
如不服本判決應於收受判決後20日內向本院提出上訴書狀，並應
敘述具體理由；其未敘述上訴理由者，應於上訴期間屆滿後20日
內向本院補提理由書（均須按他造當事人之人數附繕本）「切勿
逕送上級法院」。
告訴人或被害人對於判決如有不服具備理由請求檢察官上訴者，
其上訴期間之計算係以檢察官收受判決正本之日期為準。
中　　華　　民　　國　   110 　年　　3 　 月 　19　　日
                                    書記官　黃當易
附錄本判決論罪科刑法條：
組織犯罪防制條例第3條第1項
發起、主持、操縱或指揮犯罪組織者，處3年以上10年以下有期
徒刑，得併科新臺幣1億元以下罰金；參與者，處6月以上5年以
下有期徒刑，得併科新臺幣1千萬元以下罰金。但參與情節輕微
者，得減輕或免除其刑。
中華民國刑法第339條之4
犯第339條詐欺罪而有下列情形之一者，處1年以上7年以下有期
徒刑，得併科1百萬元以下罰金：
一、冒用政府機關或公務員名義犯之。
二、三人以上共同犯之。
三、以廣播電視、電子通訊、網際網路或其他媒體等傳播工具，
    對公眾散布而犯之。
前項之未遂犯罰之。
附表：
編號 被害人 詐騙時、地、方式、帳戶包裏送達地 被告領取包裏時、地及轉交情形    主        文 1 朱若芸 該詐欺集團成員「林筱媗」，於109年3月2日前某日，在臉書某社團上刊登可賺錢之廣告，適朱若芸於109年3月2日19時許看到上開廣告，即加入「林筱媗」LINE帳號，「林筱媗向朱若芸詐稱略以：將提款卡及存摺寄過去就可以領到很多錢等語，致朱若芸陷於錯誤，依指示至新北市○○區○○街000號統一超商幸和門市，先將其中華郵政股份有限公司（下稱郵局）帳號000-00000000000000號帳戶變更密碼，再於109年3月3日20時51分許，列印交貨便服務代碼，將上揭存摺及提款卡，寄送至臺中市○區○○街000號1樓統一便利商店光大國宅門市。 109年3月4日某時，「曾紀霖」指示甲○○至指定之統一超商領取包裹，甲○○遂於翌日（3月5日）13時13分許，至統一超商光大國宅門市，領取朱若芸寄送之內有郵局存摺、提款卡之包裹後，再於同日15時許，前往臺中市西區大弘三街OK便利超商旁之公園廁所內，交予「曾紀霖」。 甲○○犯三人以上共同犯詐欺取財罪，累犯，處有期徒刑壹年參月。 2 羅菁怡 該詐欺集團之不詳成員，於109年3月2日前某日，在臉書上刊登不實之應徵工作廣告，適羅菁怡於109年3月2日22時看到上開廣告，並先後加入LINE帳號為「林眉岑」、「郭凱麗」之詐欺集團成員，「林眉岑」向羅菁怡詐稱略以：你只要將你的金融帳戶存摺及提款卡租給我們，我們就會按時發薪水給你，租一個帳戶1期（每5天為1期）報酬為3,000元，月領18,000元，租2個帳戶即按此比例計算報酬等語，致羅菁怡陷於錯誤，至台中市○○區○○路000號之統一超商新豐喜門市，依「郭凱麗」指示將其臺中商業銀行（下稱臺中銀行）帳號000-000000000帳戶變更密碼，再列印交貨便服務代碼後，隨即將上揭臺中商銀帳戶存摺、提款卡，寄送至臺中市○區○○○街0號之統一超商合作門市予年籍不詳的「蔡宥富」收受。 109年3月5日某時，「曾紀霖」在臺中市大弘三街附近的公園某處，指示甲○○至指定之統一超商領取包裹，甲○○於翌日（3月6日）先搭乘由不知情之余駿昌所駕駛之車牌號碼0000-00號自小客車（白牌計程車），至統一超商合作門市領取羅菁怡寄送內有臺中銀行存摺、提款卡之包裹，並將該包裹先放置在余駿昌之自小客車內。 甲○○犯三人以上共同犯詐欺取財罪，累犯，處有期徒刑壹年貳月。 3 柯○○ 該詐欺集團之不詳成員，於109年2月29日前某日，在臉書某社團上刊登工作不需要投資，就可現賺1萬元之訊息，適少年柯○○（92年11月出生，姓名年籍詳卷）於109年2月29日看到上則臉書訊息，並加入LINE帳號為「張曉雅」之詐欺集團成員，「張曉雅」向柯○○詐稱略以：你只要提供金融帳戶存摺及提款卡，公司就會匯薪水至你的帳戶內或以店對店的方式領取薪水等語，致柯○○陷於錯誤，乃於109年3月4日12時許，至彰化縣○○市○○路0段00號之統一超商彰化店，先依詐欺集團成員之指示，將其申辦之郵局帳號000-00000000000000帳戶變更密碼，再列印交貨便服務代碼後，隨即將其申辦之上揭郵局存摺、提款卡，寄送到臺中市○區○○○道0段000號之統一超商東平驛門市予年籍不詳的「李*源」收受。 甲○○領得上揭羅菁怡寄送之包裹後，再於同日（3月6日）12時許，至東平驛門市領取柯○○寄送之內有郵局存摺、提款卡之包裹時，為警當場查獲而不遂。 甲○○犯三人以上共同犯詐欺取財未遂罪，累犯，處有期徒刑柒月。